【裁判字號】    89,訴緝,120
【裁判日期】    900216
【裁判案由】    詐欺等
【裁判全文】
臺灣桃園地方法院刑事判決                        八十九年度訴緝字第一二號
    公  訴  人  臺灣桃園地方法院檢察署檢察官
    被      告  乙  ○
右列被告因詐欺等案件，經檢察官提起公訴（八十七年度偵緝字第四０二號、三八三
號、四０一號、三九九號、四００號、八十七年偵字第一六六一二號、一四四七七號
、一四三九二號），本院判決如左：
        主  文
乙○共同連續意圖為自己不法之所有，以詐術使人將本人之物交付，處有期徒刑月
，如易科罰金以佰元折算壹日。緩刑年。
        事  實
一、乙○因需款孔急而與丙○○（已審結）共同基於意圖為自己不法所有之犯意聯絡
    ，於八十七年六月間，利用圖書公司分期付款之便，由丙○○（化名廖韻馨、陳
    桂琴、潘秀娟）出面向圖書公司居間接洽聯絡，再由乙○以自己名義分向甲○○
    ○企業股份有限公司（下稱甲○○○）、陳氏圖書有限公司（下稱陳氏圖書公司
    ），詐稱欲以分期付款方式購買套書，向前揭公司訂購書籍，由乙○先繳付頭期
    款為餌，使上開圖書公司均陷於錯誤，誤以為乙○真欲購買圖書，而如期交付所
    訂購之套書，騙取得前揭圖書公司所送達圖書共計新台幣（下同）十萬零七千元
    （陳氏公司計五萬七千九百元，甲○○○計四萬九千一百元），迨乙○取得書籍
    後隨即轉交丙○○以遠低於訂購書款總價之價格轉售予不知名之商家圖利，乙○
    則自丙○○處獲取原先訂購書價之五至五點五成左右之現金作為代價。且乙○取
    得所訂購之圖書後，亦未依約支付分期價款，致前開圖書公司蒙受損失。
二、案經甲○○○、陳氏圖書公司訴由台灣桃園地方法院檢察署檢察官偵查起訴。
        理  由
一、訊據被告乙○固坦承有於右揭時、地，以其名義向圖書公司訂購套書之事實，惟
    矢口否認有何詐欺犯行，辯稱：伊不認識丙○○，伊自己向書局訂書給孫子看，
    書已被伊女婿丟掉，伊以為女婿要付訂書的分期付款，結果他沒付伊並不知道云
    云。經查右揭事實，業據被害人甲○○○代理人閻光裕、陳氏圖書公司代理人趙
    治敏分別於偵查中或審判時指訴詳確，並經證人即共同被告丙○○於本院審理時
    結證稱：「她（乙○）與曾次祥一起透過我向書局訂書，她是向甲○○○及陳氏
    書局訂書，甲○○○部分有達成和解，頭期款是她付的，書整套交給我變賣，我
    拿原書五折至五點五折現金給她，分期付款由她自己付，陳氏書局部分所訂的書
    比較不熱門，我以四折的價錢向她收購她不滿意，我們還在協商中我即被警查獲
    ，書還在我這邊，現金未付給她，頭期款是她付的，我曾幫她付第二期款」等語
    屬實，而共同被告丙○○因本案詐欺罪，亦經本院判處有期徒刑二年確定在案，
    有本院八十七年度訴字第一四四八號判決書可資佐憑，此外復有陳氏圖書有限公
    司訂購單乙紙（詳台灣桃園地方法院檢察署八十七年偵字第一七九八一號卷）、
    客戶入款對帳明細單、應收帳款子系統入款記錄查詢表（詳台灣桃園地方法院檢
    察署八十七年偵字第一四三九二號卷）各乙紙在卷可稽，至被告所辯伊不認丙○
    ○，是伊自行向書局訂書一節，查與證人丙○○於審理時所證不合，且其所辯伊
    以為其女婿會付分期付款且所購之書被伊女婿丟掉之情形，亦衡與常情有違，顯
    見被告前開所辯各節均不足採信。事證明確，被告犯行已堪認定，應依法論科。
二、按行為後法律有變更者，適用裁判時之法律，刑法第二條第一項前段定有明文。
    查本件被告乙○行為後，刑法第四十一條規定已於九十年一月四日修正，並自同
    年月十日起施行，該條文第一項修正後規定：「犯最重本刑為五年以下有期徒刑
    以下之罪，而受六個月以下有期徒刑或拘役之宣告，因身體、教育、職業、家庭
    之關係或其他正當事由，執行顯有困難者，得以一元以上三元以下折算一日，易
    科罰金。但確因不執行所宣告之刑，難收矯正之效或難以維持法秩序，不在此限
    。」「併合處罰之數罪，均有前項情形，其應執行之刑逾六月者，亦同。」；又
    同法施行法第三條之一亦同時修正規定為：「刑法第四十一條之規定，中華民國
    九十年一月四日刑法修正施行前已裁判確定之處罰，未執行或執行未完畢者，亦
    適用之。」「未諭知易科罰金之處罰者，亦同。」，並自同年月十二日起施行，
    以之與修正前刑法第四十一條規定之內容相比較，以修正後之刑法第四十一條第
    一項前段之規定有利於被告，依刑法第二條第一項前段規定，應適用新法即修正
    後刑法第四十一條第一項前段之規定，合先敘明。核被告乙○所為，係犯刑法第
    三百三十九條第一項之詐欺罪。被告就上揭犯行與丙○○間，有犯意之聯絡及行
    為之分擔，為共同正犯。被告多次犯行，時間緊接，復觸犯構成要件相同之罪名
    ，顯係基於概括犯意為之，依連續犯規定論以一罪，並依法加重其刑。爰審酌被
    告之素行，犯罪之動機、目的、手段及為圖私利，危害交易信用，影響經濟秩序
    ，惟念被告已與被害人甲○○○、陳氏書局達成民事和解賠償損害（此有和解書
    二紙附卷為憑）及犯後態度等一切情狀，量處如主文所示之刑，並諭知易科罰金
    之折算標準，以示懲儆。末查被告乙○前未曾受有期徒刑以上刑之宣告，有卷附
    台灣高等法院被告全國前案紀錄表可稽，因一時失慮，偶罹刑典，且已與被害人
    達成民事和解賠償害，此有和解書二紙在卷足據，經此起訴審判，自當知所警惕
    ，信無再犯之虞，本院認上開有期徒刑之宣告，已足策其自新，所宣告之刑，以
    暫不執行為適當，併諭知緩刑三年，以啟自新。
據上論斷，應依刑事訴訟法第二百九十九條第一項前段，刑法第二條第一項前段、第
二十八條、第五十六條、第三百三十九條第一項、第七十四條第一款、修正後刑法第
四十一條第一項前段，罰金罰鍰提高標準條例第一條前段、第二條，判決如主文。
本案經檢察官廖江憲到庭執行職務。
中華      民      國      九十      年      二      月    十六    日
                                台灣桃園地方法院刑事第三庭
                                    法  官  林惠霞
右正本證明與原本無異。
如不服本判決，應於判決送達後十日內向本院提出上訴狀( 應附繕本 )，上訴於
臺灣高等法院。
                                    書記官  陳婉婷
中      華      民      國      九十      年      二      月    二十    日
刑法第三百三十九條：
意圖為自己或第三人不法之所有，以詐術使人將本人或第三人之物交付者，處五年以
下有期徒刑、拘役或科或併科一千元（已提高十倍為一萬元）以下罰金。
以前項方法得財產上不法之利益或使第三人得之者，亦同。
前二項之未遂犯罰之。


司法院資訊處製作；財團法人民間司法改革基金會備份。
